臺灣雲林地方法院刑事判決　　　　　　96年度交簡上字第94號
上　訴　人　臺灣雲林地方法院檢察署檢察官
上　訴　人
即　被　告　乙○○
　　　　　　　　　　　號
上列上訴人因公共危險案件，不服本院虎尾簡易庭96年度虎交簡
字第171 號中華民國96年8 月27日第一審刑事簡易判決（臺灣雲
林地方法院檢察署檢察官聲請簡易判決處刑案號：96年度偵字第
4104號）提起上訴，本院管轄之第二審合議庭判決如下：
    主  文
上訴駁回。
    事  實
一、乙○○於民國96年7 月2 日晚上6 時許，在雲林縣斗六市某
    處與友人聚會而飲用啤酒，至同日晚上7 時許，明知已達不
    能安全駕駛動力交通工具之程度，竟仍駕駛車牌號碼0063-G
    M 號自用小客車，自該飲酒場所沿台78號公路由東往西方向
    行駛欲返回位於雲林縣北港鎮之住處，嗣於同日晚上8 時20
    分許，行經該道路15.1公里處時，因不勝酒力，而自後追撞
    同向行駛在前之甲○○所駕駛之車牌號碼X2-402號營業用曳
    引車所連結之車牌號碼23-LQ 號子車後方，乙○○因而受有
    左眉、舌頭、下巴、下嘴唇撕裂傷、胸部挫傷等傷害，經送
    醫後，測得其血液中酒精濃度高達210 mg/dl 毫克（換算呼
    氣後酒精濃度值為每公升1.05毫克）。
二、案經雲林縣警察局虎尾分局報告臺灣雲林地方法院檢察署檢
    察官偵查後聲請簡易判決處刑。
    理  由
一、按被告以外之人於審判外之陳述，雖不符前4 條之規定，而
    經當事人於審判程序同意作為證據，法院審酌該言詞陳述或
    書面陳述作成時之情況，認為適當者，亦得為證據，刑事訴
    訟法第159 條之5 第1 項定有明文。其立法意旨在於傳聞證
    據未經當事人之反對詰問予以核實，原則上先予排除。惟若
    當事人已放棄反對詰問權，於審判程序中表明同意該等傳聞
    證據可作為證據，基於尊重當事人對傳聞證據之處分權，及
    證據資料愈豐富，愈有助於真實發見之理念，且強化言詞辯
    論主義，使訴訟程序得以順暢進行，上開傳聞證據亦均具有
    證據能力。經查，被告乙○○及檢察官就本院所引用下列被
    告以外之人於審判外之陳述，於審判程序均同意作為證據，
    且本院審酌此等證據資料作成時之情況，均無不法之情事，
    且與待證事實具有關聯性，認為適宜作為本案之證據，故均
    有證據能力，合先敘明。
二、上開犯罪事實，業據被告於警詢及本院審理中均坦承不諱，
    且被告駕車自後追撞甲○○所駕駛之營業用曳引車所連結之
    子車後方之情形，亦經證人甲○○於警詢中證述在卷，並有
    道路交通事故調查報告表、現場圖、車牌號碼X2-402號營業
    用曳引車之車速紀錄表各1 份及道路交通事故照片6 張附卷
    可稽。而被告肇事後因傷經送至中國醫藥大學北港附設醫院
    治療，並經測得其血液中酒精濃度高達210 mg/dl 毫克（換
    算呼氣後酒精濃度值為每公升1.05毫克），此有該院之診斷
    證明書及藥物血中濃度檢驗單各1 份在卷可查。另被告於駕
    駛過程，因發生交通事故，顯然無法正常駕駛，且於查獲、
    測試或訊問過程中，有語無倫次之現象，亦經雲林縣警察局
    虎尾分局元長分駐所處理本件交通事故之警員製作刑法第18
    5 條之3 案件測試觀察紀錄表1 份存卷可憑。再參考德國、
    美國之認定標準，對於呼氣中酒精濃度已達每公升0.55毫克
    者，其肇事率為一般正常人之10倍，認為已達不能安全駕駛
    之標準，業經法務部以88法檢字第001669號函示明確，而本
    件被告肇事後所測得之血液中酒精濃度經換算呼氣後酒精濃
    度值為每公升1.05毫克，並於酒後駕車肇事，足認其已達不
    能安全駕駛動力交通工具之程度，被告前揭自白核與事實相
    符，應堪採為其有罪之證據。本案事證明確，被告犯行堪以
    認定。
三、核被告所為，係犯刑法第185 條之3 之服用酒類不能安全駕
    駛動力交通工具而駕駛罪。是原審依刑事訴訟法第449 條第
    1 項前段、第454 條第2 項、刑法第185 條之3 、第41條第
    1 項前段之規定，逕以簡易判決量處被告有期徒刑3 月，並
    諭知如易科罰金，以新臺幣1 千元折算1 日，本院合議庭認
    其認事用法均無違誤，且審酌被告酒後駕車肇事，經換算其
    呼氣後酒精濃度值高達每公升1.05毫克，罔顧用路人之生命
    、身體、財產安全，惟念其並無前科紀錄，且有正當工作，
    有臺灣高等法院被告前案紀錄表及在職證明書各1 份在卷可
    按，素行良好，且並未因本案而造成他人傷亡，自身亦受有
    傷害，及其犯後坦承犯行，並已賠償甲○○車損之修理費用
    而與之成立調解，有雲林縣北港鎮調解委員會調解書1 份在
    卷可查，足認犯後態度良好等一切情狀，因認原審量刑亦稱
    妥適，故檢察官及被告上訴意旨指摘原審量刑不當，均無理
    由，應予駁回。
四、至被告請求為緩刑之宣告乙節，本院審酌被告酒後駕車所造
    成之危險不僅關乎其個人，更危及其他用路人之生命、身體
    、財產安全，且政府已長期宣導酒後不駕車之觀念，而現今
    各種交通工具之利用極為便利，被告並無不能使用其他交通
    工具離開飲酒現場而必須自行駕車上路之必要性，其原可輕
    易自我約制，竟仍漠視法令限制及政府一再宣導之嚴正態度
    ，放任為之，自應從此一偵、審及科刑中使其獲得應有之警
    惕，故不宜為緩刑之宣告，附此敘明。
據上論斷，應依刑事訴訟法455 條之1 第1 項、第3 項、第368
條，判決如主文。
本案經檢察官林豐正到庭執行職務。
中　　華　　民　　國　　96　　年　　11　　月　　21　　日
                  刑事第一庭    審判長法  官  紀文勝
                                      法  官  楊昱辰
                                      法  官  王雅苑
以上正本證明與原本無異。
本判決不得上訴。
                                      書記官  譚系媛
中　　華　　民　　國　　96　　年　　11　　月　　21　　日
